臺灣高等法院臺中分院刑事判決　　　　100年度上訴字第696號
上　訴　人
即　被　告　陳益靖
選任辯護人　陳金村律師
上　訴　人
即　被　告　楊紫涵
上列上訴人等因妨害風化案件，不服臺灣臺中地方法院99年度訴
字第2458號中華民國99年11月17日第一審判決（起訴案號：臺灣
臺中地方法院檢察署99年度偵字第12552號），提起上訴，本院
判決如下：
    主  文
上訴駁回。
    犯罪事實
一、陳益靖自民國（下同）99年4月1日起，在臺中市南屯區○○
    ○○街261號經營「思思SPA美容養生館」。竟基於意圖使女
    子與他人為猥褻行為而媒介、容留以營利之犯意聯絡，由陳
    益靖出資及提供場所，以月薪新臺幣（下同）16,000元雇用
    同具犯意聯絡之楊紫涵擔任現場櫃臺人員，負責向前來消費
    之男客媒介說明該店有從事俗稱「半套」之「攝護腺排毒」
    （亦即淋巴腺排毒）猥褻服務及收費方式後，即安排容留於
    該養生館內工作之已滿18歲之女子蔡依玲及其他服務人員，
    至包廂內為不特定男客按摩性器官直至射精後，再負責收取
    交易費用。而前開「攝護腺排毒」之猥褻行為每次費用為
    2,100元，「思思SPA美容養生館」從中抽取1,100元牟利，
    蔡依玲則分得1,000元，陳益靖及楊紫涵均藉此方式以營利
    。嗣於(一)99年5月17日晚上6時許，男客柯賢坤前往該店消費
    ，由當時在店內之楊紫涵向柯賢坤媒介該店有「攝護腺排毒
    」之俗稱半套服務及收費標準後，即由不詳姓名年籍之已滿
    18歲女子在該店包廂內，與柯賢坤為按摩生殖器之猥褻行為
    ，完成後柯賢坤即將該次消費金額2,100元交予楊紫涵；(二)
    99年5月19日傍晚，男客柯賢坤再度前往該址消費，因柯賢
    坤前已曾至該址消費由楊紫涵負責接洽，並媒介告以有攝護
    腺排毒之猥褻服務並完成，楊紫涵於向柯賢坤接洽確認係欲
    與前次為相同之服務後，即安排容留蔡依玲前往該址2樓A包
    廂為柯賢坤按摩生殖器。待當晚7時45分許，經警持臺灣臺
    中地方法院核發之搜索票至該址搜索，當場查獲甫完成半套
    猥褻交易之蔡依玲及柯賢坤，並扣得陳益靖所有供犯本案所
    用之監視器1組（主機1臺、鏡頭4支）、月報表及規章各1
    張、員工打鐘卡5張、借支本1本、員工所得聯號帳單31張，
    及已非陳益靖、楊紫涵所有經柯賢坤擦拭過之衛生紙1團。
二、案經臺中市警察局第四分局報告臺灣臺中地方法院檢察署檢
    察官偵查起訴。
    理   由
    理    由
壹、證據能力方面：
一、按檢察官職司追訴犯罪，就審判程序之訴訟構造言，檢察官
    係屬與被告對立之當事人一方，偵查中對被告以外之人所為
    之偵查筆錄，或被告以外之人向檢察官所提之書面陳述，性
    質上均屬傳聞證據。在理論上，如未予被告反對詰問、適當
    辯解之機會，一律准其為證據，似有違當事人進行主義之精
    神，對被告之防禦權亦有所妨礙；然而現階段刑事訴訟法規
    定檢察官代表國家偵查犯罪、實施公訴，必須對於被告之犯
    罪事實負舉證之責，依法其有訊問被告、證人及鑑定人之權
    ，證人、鑑定人且須具結，而實務運作時，偵查中檢察官向
    被告以外之人所取得之陳述，原則上均能遵守法律規定，不
    致違法取供，其可信性極高，為兼顧理論與實務，乃於修正
    刑事訴訟法時，增列第159條之1第2項，明定被告以外之人
    於偵查中向檢察官所為陳述，除顯有不可信之情況外，得為
    證據（最高法院95年度台上字第1044號判決要旨參照）。復
    按刑事訴訟法第159條之1第2項，明定被告以外之人於偵查
    中向檢察官所為陳述，除顯有不可信之情況者外，得為證據
    ；所謂「不可信之情況」，由法院審酌被告以外之人於陳述
    時之外在環境及情況而為判斷；而被告以外之人於偵查時，
    是否與被告對質，與其陳述時之外在環境並無必然之關聯，
    自不得以偵查中未經被告詰問，逕認該陳述無證據能力；至
    該等陳述與事實是否相符，要屬證據證明力之問題，與證據
    能力之有無，不容混淆（最高法院94年度台上字第7132號、
    95年度台上字第1585號等判決要旨參照）。又證人於檢察官
    偵查中所為之陳述，審酌該陳述作成之客觀條件及環境，認
    其心理狀態健全，並無受到脅迫、利誘或詐欺，自非顯有不
    可信之情形，依刑事訴訟法第159條之1第2項之規定，亦得
    為證據（最高法院95年度台上字第934號判決要旨參照）。
    職是，被告以外之人前於偵查中已具結而為證述，除反對該
    項供述得具有證據能力之一方，已釋明「顯有不可信之情況
    」之理由外，不宜以該證人未能於審判中接受他造之反對詰
    問為由，即遽指該證人於偵查中之陳述不具證據能力。經查
    ，下述經本院列為本案證據之被告以外之人即證人蔡依玲、
    柯賢坤於檢察官偵查時所為之證述，依據偵訊過程及筆錄記
    載，可徵上開渠等於檢察官偵查中為陳述時，並無任何遭受
    外力不當干涉之顯不可信之情況，況被告及辯護人於法院審
    理時，亦無具體指陳該等證述作成時，有何外在環境及情況
    足以影響證人證述之任意性及真實性，而有何顯有不可信之
    情況者，再者其中證人於原審審理時亦均已傳喚到庭作證，
    並予被告、辯護人詰問、對質之機會，堪認已完足為合法調
    查之證據，均堪認有證據能力。
二、按刑事訴訟法第159條之5第2項所定：「當事人、代理人或
    辯護人於法院調查證據時，知有第159條第1項不得為證據之
    情形，而未於言詞辯論終結前聲明異議者，視為有前項之同
    意。」乃係基於證據資料愈豐富，愈有助於真實發現之理念
    ，酌採當事人進行主義之證據處分權原則，並強化言詞辯論
    主義，透過當事人等到庭所為之法庭活動，在使訴訟程序順
    暢進行之要求下，承認傳聞證據於一定條件內，得具證據適
    格。此種「擬制同意」，因與同條第一項之明示同意有別，
    實務上常見當事人等係以「無異議」或「沒有意見」表示之
    ，斯時倘該證據資料之性質，已經辯護人閱卷而知悉，或自
    起訴書、判決書之記載而了解，或偵、審中經檢察官、審判
    長、受命法官、受託法官告知，或被告逕為認罪答辯或有類
    似之作為、情況，即可認該相關人員於調查證據之時，知情
    而合於擬制同意之要件（最高法院96年度台上字第4174號判
    決意旨參見）。經查，除上開供述證據外，本判決下列所引
    用之其餘被告以外之人審判外之供述證據，檢察官、被告及
    其辯護人於法院準備程序及審判期日中均未對此部分之證據
    能力有所爭執，且迄至言詞辯論終結前亦未聲明異議，本院
    審酌上開證據資料製作時之情況，均無違法不當及證明力明
    顯過低之瑕疵，亦認為以之作為證據應屬適當，揆諸前開規
    定，爰依刑事訴訟法第159條之5規定，均認有證據能力。
三、又證人以外之文書，如係公務員職務上製作之紀錄文書、證
    明文書；從事業務之人於業務上或通常業務過程所須製作之
    紀錄文書、證明文書；除顯有不可信之情況外，得為證據；
    又其他於可信之特別情況下所製作之文書，亦得為證據，刑
    事訴訟法第159條之4明文規定。警卷所附現場圖係偵辦警員
    依員警搜索本案查獲而製作所得，無證據顯示係公務員違背
    法定程序或經偽造、變造所取得；扣案員工所得聯號帳單31
    張、規章1張係該店從事業務之人於業務上或通常業務過程
    所須製作之文書，其作成或取得之狀況，並無非法或不當取
    證情事，亦無顯不可信或證據力明顯過低之情形，復均經本
    院於審判期日就各該證據依法進行調查、辯論，依刑事訴訟
    法第159條之4規定，自有證據能力。
四、扣案監視器1組（含主機1臺及鏡頭4支）、月報表1張、員工
    打鐘卡5張、借支本1本、經證人柯賢坤擦拭過之衛生紙1團
    ，均係以物件之存在及其呈現之狀態為證據資料，性質上屬
    物證而非供述證據，不含供述要素，當不在刑事訴訟法第15
    9條第1項規定「被告以外之人於審判外之言詞或書面陳述」
    之範圍內，性質上亦應屬於非供述證據，無傳聞法則之適用
    ，上開證據均非實施刑事訴訟程序之公務員因違背法定程序
    而取得，與本案待證事實復具有自然之關連性，復經本院依
    法踐行調查程序，自有證據能力。
貳、實體方面：
一、訊據上訴人即被告（下稱被告）陳益靖固坦承於前揭時間起
    ，經營「思思SPA美容養生館」，且雇用上訴人即被告（下
    稱被告）楊紫涵及證人蔡依玲等事實；被告楊紫涵則坦承：
    其受被告陳益靖雇用任職「思思SPA美容養生館」，如被告
    陳益靖不在店內，其會代替被告陳益靖帶客人進包廂，亦會
    代為收取費用，證人柯賢坤2次至該店內消費，均係由其帶
    領至包廂，且99年5月17日該次係由其向證人柯賢坤收取費
    用2,100元等事實，惟被告陳益靖及楊紫涵均矢口否認涉有
    何妨害風化犯行。被告陳益靖辯稱：其在該址經營機電公司
    ，因景氣不好，其先前亦曾從事美容業；而被告楊紫涵之前
    曾向其借款，其請被告楊紫涵幫忙顧店，順便可以還錢，被
    告楊紫涵是負責整棟樓的清潔，並非機電公司員工；其告知
    美容師工作項目為幫客人做臉及賣保養品，其知悉不能從事
    色情行為，店內也嚴禁美容師與客人從事猥褻行為，當日員
    警前來搜索時，證人蔡依玲下樓時有向其表示只有做純的，
    沒有做色情云云；被告楊紫涵則辯稱：其並非櫃台人員，僅
    係清潔人員，工作項目係負責店內打掃及打雜，只有幫忙帶
    男客上樓，因被告陳益靖及其女友江香樺不在場，才這麼做
    ；證人蔡依玲也是自己上樓的，其沒有叫她上去；其都是向
    客人說做純的，證人蔡依玲、柯賢坤曾與其口角而誣陷；其
    係現址機電公司之員工，因被告陳益靖欠其錢，所以被告陳
    益靖以16,000元請其清潔，店內多少有賺會還其云云。經查
    ：
  (一)證人即男客柯賢坤曾於99年5月17日及99年5月19日2次前往
    上揭「思思SPA美容養生館」消費，且該2次消費均有美容師
    為其進行按摩生殖器直至射精之猥褻行為，而該2次消費均
    係由被告楊紫涵負責接洽，並安排容留於該店包廂為上揭猥
    褻行為，而於99年5月17日，被告楊紫涵曾媒介該店內有「
    攝護腺排毒」之特殊服務，收費為2,100元，事後證人柯賢
    坤亦係將該2,100元交予被告楊紫涵，另於99年5月19日則係
    證人蔡依玲為證人柯賢坤按摩生殖器等情，業據證人柯賢坤
    於警、偵訊時證稱其前後2次前往該店消費之經過，及消費
    內容暨付款對象等情綦詳（見警卷第18頁至第19頁，偵卷第
    43頁至第44頁），且於原審審理中具結後證稱：其第1次係
    因喝酒，有進去消費，當時係被告楊紫涵告知按摩兩個小時
    是1,700元，並說有淋巴腺排毒，那個要加400元，其有問那
    是何種服務，被告楊紫涵就說做了就知道，就帶其上樓，並
    帶1個小姐進來，該次該名美容師有幫其摸生殖器直至射精
    ，其下樓後，被告楊紫涵有詢問按摩情況如何，其說不錯，
    就交2,100元給被告楊紫涵；案發當天也是被告楊紫涵接洽
    ，並帶其上樓，警察來之前其已經射精過了等語（見原審卷
    第54至56頁），其迭次明確指證2度前往該店消費且加價400
    元小姐提供撫摸生殖器服務之事實。另證人即該店美容師蔡
    依玲於警、偵訊時證稱係應被告楊紫涵之要求，會在店內為
    男客按摩生殖器官，及如有按摩男客生殖器官之收費標準等
    情（見警卷第15頁及偵卷第44頁），復於原審審理中具結後
    證稱：當時係有熟練美容師教導按摩，而所謂之淋巴腺排毒
    ，就是要摸到男客之生殖器，如果有摸到男客的生殖器就要
    加400元，原本一般按摩費用則為1,700元，淋巴排毒這一套
    楊紫涵有其講；拆帳是對分1,000元，店裡拿1,100元，100
    元是清潔費等語（見原審卷第49至50頁反面）。均明確指證
    店內確有從事撫摸男客生殖器並加收400元之事實。被告楊
    紫涵雖辯稱證人蔡依玲、柯賢坤與其有口角而陷害其；蔡依
    玲因排班的問題誤會其，與其吵架；柯賢坤因酒醉吐滿地，
    其清潔時有牢騷，柯賢坤就不高興云云（見本院卷第42頁）
    ，惟按證人柯賢坤為本案為警進行搜索時，甫於該店內結束
    猥褻服務之男客，而證人蔡依玲則係受僱被告陳益靖，於員
    警搜索當日，甫為證人柯賢坤完成按摩生殖器之美容師，其
    等於偵訊及本院審理時，均係於具結負偽證罪處罰之心理壓
    力下，屢屢為前揭前後一致且互相吻合之證述，而證人柯賢
    坤僅係偶至該店消費2次之男客，其與被告陳益靖及楊紫涵
    均素無怨隙，其所為前揭證述實需承擔家庭及社會之道德非
    難，尚難認對其有何利處，另證人蔡依玲則係該店之受僱員
    工，其所為前揭證述，亦無法免除其己身違反社會秩序維護
    法之行政罰，應可認證人柯賢坤及蔡依玲並無何刻意誣陷被
    告陳益靖及楊紫涵之必要及動機。且依卷存證據資料內，並
    無任何積極證據足以證明證人柯賢坤及蔡依玲上開證述係屬
    虛偽，亦無足以令人顯信證人柯賢坤及蔡依玲之證述為不可
    採之品性證據或前科證據存在，應可認證人柯賢坤及蔡依玲
    前揭證述具有相當之證明力。
  (二)又被告陳益靖係「思思SPA美容養生館」之負責人，平日亦
    均會至該店內瞭解營業狀況，且被告陳益靖及楊紫涵均曾要
    求證人蔡依玲於店內包廂為男客按摩生殖器，如證人蔡依玲
    與男客為按摩生殖器官之猥褻行為收取2,100元後，係由證
    人蔡依玲分得1,000元，「思思SPA美容養生館」則分得1,10
    0元等情，業據被告陳益靖自承確係該店實際負責人，且會
    前往該店瞭解營業狀況等情在卷，且據證人蔡依玲於警、偵
    訊時證述被告楊紫涵曾要求其為男客做按摩生殖器之服務，
    及其為男客按摩生殖器官後與店家分款之比例等情（分見警
    卷第15頁、偵卷第44頁），又於原審審理時具結後證稱：被
    告楊紫涵及陳益靖都知道此幫男客按摩生殖器之事，因被告
    楊紫涵及陳益靖都會要求美容師，但要求其等要小心，拆帳
    方式係其抽1,000元，其餘歸店家，而客人進入包廂後，其
    就會將包廂門上鎖，但包廂門有時候會壞掉，縱使反鎖只要
    一碰就開；陳益靖會至店內看帳等語（見原審卷第50頁至51
    頁反面、第56頁反面）；而經被告陳益靖於原審審理時當庭
    詢問證人蔡依玲「我是否有交代妳們要做純的？」，證人蔡
    依玲仍證稱「沒有，他（指被告陳益靖）明明就知道。」；
    被告陳益靖再詢問「妳當時警察帶你們下樓到1樓的時候，
    是否有跟我講說妳們是做純的？」，證人蔡依玲則證稱「他
    （指被告陳益靖）自己也跟美容師交代不能講。」等語，復
    稱其均有實話實說語（見原審卷第57頁），證人蔡依玲就被
    告陳益靖及楊紫涵確實知情其於該店內從事為男客進行猥褻
    行為，且係由被告楊紫涵向男客說明收費，而進行猥褻行為
    後，扣掉100元之清潔費後，係由證人蔡依玲與「思思SPA美
    容養生館」對分1,000元等情始終證述一致。被告陳益靖自
    承其與證人蔡依玲並無過節等語（見原審卷第22頁），而證
    人蔡依玲原僅係被告陳益靖之員工，殊無誣攀被告陳益靖之
    動機及必要，其證述應非無據。
  (三)被告陳益靖、楊紫涵雖辯稱其店內不可從事色情工作云云，
    且「思思美容養身館公司規章」亦明訂「本公司一律嚴禁做
    色情服務，若有發現請自行負責」云云。另被告陳益靖於原
    審提出之「采蝶美容SPA公司規章」載明公司嚴禁色情服務
    云云（見原審卷第84頁）。然上開「采蝶美容SPA公司規章
    」記載日期為99年1月25日，與本案之思思美容SPA養身館名
    稱、經營時間均不相符，自與本案無關。且從事色情按摩業
    者如非至愚，當不致書立書面自承店內有從事色情交易，此
    等預先書立書面聲稱店內無從事色情服務之方式，尚不足認
    該店人員確無此類行為。
  (四)又證人即被告陳益靖女友江香樺於原審審理中經被告詰問「
    當時我下來的時候，我是不是問蔡依玲是不是做純的？」、
    「當時我是不是說，我店裡要做純的？」時，證人江香樺均
    證稱「有」：且另證稱其係被告陳益靖之女友，偶爾會去該
    址，偶而幫被告陳益靖監督小姐及巡視，其對於計價方式不
    是很清楚，大概就是按摩1,700元，被告2人對小姐精神訓話
    時其都在場，平均一、二週一次，有無其他價額其不清楚，
    其每次都是收1,700元，不清楚有2100元這個價額；陳益靖
    找蔡依玲回來都有說清楚不能做非法云云（見原審卷第57頁
    反面至59頁）。證人江香樺係被告陳益靖之女友，猶為其督
    導巡視該店，且有代為收款等情，其既與被告陳益靖關係非
    淺，且該店經營涉入甚深，依卷內現有證據雖尚難遽認係本
    案共犯，惟其所述已非無疑。另證人黃小燕於原審審理中證
    稱：被告陳益靖有向其表示教導美容師時都要告知不能在美
    容室裡做任何有關性的交易或手法，其有教過證人蔡依玲如
    何按摩，也有聽過「淋巴排毒」，就是從腋下以下一直到大
    腿內側到腳底都是淋巴，淋巴排毒該套就是包括在指油壓了
    ，如果有加價應該是精油或刮痧，均係加400元，那也是在
    做完後，美容師才會跟被告陳益靖或楊紫涵表示客人有另外
    加買精油或刮痧，所以需收取2,100元，另如果要做淋巴排
    毒，都是客人跟小姐之間的互動，被告陳益靖及楊紫涵不會
    跟其及其他美容師說客人要做淋巴排毒等語（見原審第60至
    65頁）。然證人黃小燕所述前揭如要做淋巴排毒（即係指攝
    護腺排毒）時，均係客人跟小姐間互動，被告楊紫涵不會要
    求，均係美容師事後才向被告楊紫涵表示需收取2,100元等
    情，顯與本案證人柯賢坤證述其至該店消費經過相違，證人
    黃小燕此部分證述之真實性已有所疑；況證人黃小燕於原審
    審理中亦證稱：其因工作時金錢需求較大，所以被告陳益靖
    多會配合預支，金額從3,000元至10,000元都有可能；而被
    告陳益靖於今日開庭前，曾找其說要其出面確認有跟小姐交
    代不能在美容室裡面有性交易或性行為等語，足認證人黃小
    燕實有可能因被告陳益靖就金錢上之恩義，已有迴護被告陳
    益靖之動機。
  (五)被告陳益靖於本院審理中辯稱：監視器主機、鏡頭在一樓部
    分係要看客人進來，二樓是要看小姐有無做色情的，是裝在
    走道，房間沒有裝，但只要看到房間門沒有關上，就會請楊
    紫涵去看，其不讓小姐做色情的云云（見本院卷第42頁反面
    ）；被告楊紫涵於原審辯稱：其都會上樓走來走去，其會開
    門進去跟她們說不要做其他的事情；其要求不要鎖門，渠等
    要求門開一點縫，如果沒有開，其會幫她們開云云（見原審
    卷第69頁），證人黃小燕於原審證稱：有特別交待美容室內
    不准有性交易或是性行為云云（見原審卷第62頁反面）。證
    人廖雅婷、余佳靜亦均證稱店內事色情交易云云。然證人廖
    雅婷於本院審理中證稱：有交代工作時門要開小縫云云（見
    本院卷第69頁）；規章有規定美容師服務後如桌面未收、未
    補毛巾、和服、紙褲一次扣200元；管理是滿嚴格的云云（
    見本院卷第71頁反面、第72頁）。證人余佳靜於本院審理中
    證稱：到店內服務之初，陳益靖就有說店內不能做色情按摩
    服務，渠等那邊是做純的；上班第一天就告知了云云（見本
    院卷第73頁反面、第74頁）；工作時門要開個小縫隙，是店
    內規定的；沒開小縫一定會被罵；沒有處罰，只是一定會被
    罵，一定要打開一點點云云（見本院卷第75頁反面）；渠等
    上班時老闆就有說這邊做純指壓而已；被告陳益靖偶而也會
    上樓去看看；工作的小房間不能上鎖；不能裡面鎖起來；門
    要打開一個縫；是老闆陳益靖要求的，渠等均有確實做到云
    云（見本院卷第77頁反面至第78頁）。揆諸被告2人所辯及
    證人即店內人員黃小燕、廖雅婷、余佳靜證述，無非以店內
    禁止美容師與客人色情交易，並要求房間不得上鎖、需留門
    縫、未留門縫時被告楊紫涵猶會前有開啟，且店內尚有裝設
    監視器監控、店內管理嚴格等情。倘依渠等所述，則被告陳
    益靖、楊紫涵為禁絕店內人員從事不法色情交易，就工作房
    間有無開啟門縫均有嚴格要求並有查核，且有以二樓監視器
    確認，對店內服務人員行止極為注意，倘在此嚴格查核下證
    人蔡依玲猶能在店內自行與男客從事性交易，殊與常情有悖
    。證人黃小燕、廖雅婷、余佳靜所述店內無性交易云云，無
    非迴護附和被告之詞，不足採信。
  (六)另被告陳益靖於本院審理中辯稱：全身護膚指壓1700元，二
    個鐘頭收費1,600元，清潔費100元；有用到精油、刮痧就加
    收400元；合計2,100元；如果客人只有一個鐘頭且不包含精
    油、刮痧就收900元，扣案單據上記載「材」係指清潔費云
    云（見本院卷第42頁反面、43頁）；證人黃小燕於原審證稱
    ：客人消費1小時800元，大概都以2小時為單位，是1,600元
    ，精油及刮痧方面都有加價，再加半節以400元論（見原審
    卷第61至63頁）；收2100元並非所謂淋巴排毒，而係美容師
    與客人「互動」的問題；會說有必要再加怎樣的精油，或是
    說做刮痧部分，會加半節云云（見原審卷第64頁反面、第65
    頁），證人廖雅婷於本院審理中證稱：收費方式一小時800
    元，二小時1,600元，另加一筆清潔費，總共1700元；如果
    客人要求精油或刮痧，各加200元；帳單上有記載2100元是
    有精油跟刮痧，因為各200元，400元加上1,700元，所以是
    2100元云云（見本院卷第67頁反面）；證人余佳靜於本院審
    中證稱：其一小時是800元，200元是精油，200元是刮痧，
    有100元清潔費；二小時1,600元，100元是清潔費，若有加
    精油200元，剩下200元就是刮痧部分；客人沒有做精油跟刮
    痧才收1,700元，其做2,100元之按摩並無從事「半套」色情
    按摩云云（見本院卷第74頁正反面）；下班就領錢，渠等五
    五分帳，一小時800元，小姐就抽400元；清潔費不計入分帳
    ；服務二小時1,600元，分800元云云（見本院卷第79頁），
    渠等所述，無非均以二小時消費1,600元，100元係清潔費，
    另400元係精油、刮痧之費用而非從事猥褻行為之對價云云
    。然依所得聯號帳單影本31張（見警卷第57頁至第68頁），
    其中有21筆帳單之消費金額均為2,100元，除最末項目欄均
    記載「材」金額「100」外，僅記載計2,100元，並未區分何
    種服務項目及細項金額，依渠等所述100元清潔費另計，足
    徵該店收費不在店家及小姐拆帳部分係另行列計，惟此除此
    100元清潔費外，依被告等所辯另行加計之400元精油、刮痧
    部分係另外加計，然上開所得聯號帳單並無另列一筆400元
    之金額，已屬可疑；且依證人余佳靜於本院審理中證稱：其
    一小時是800元，200元是精油，200元是刮痧，有100元清潔
    費；二小時1,600元，100元是清潔費，若有加精油200元，
    剩下200元就是刮痧部分；客人沒有做精油跟刮痧才收1,700
    元；渠等五五分帳，一小時800元，小姐就抽400元；清潔費
    不計入分帳；服務二小時1,600元，分800元云云，另證人黃
    小燕、廖雅婷、江香樺於警詢時稱：二個鐘頭收費1,600元
    ，清潔費100元，如一個鐘頭收費800元，一樣收清潔費100
    元云云（見警卷第23、26、33頁），證人余佳靜於警詢時證
    稱：每服務一小時800元，與公司五五分帳云云（見警卷第
    30頁），無非均係與店家五五分帳，則有關小姐與店家拆帳
    則係2,000元部分，衡情除100元清潔費外，理應各分得1,00
    0元，惟服務小姐僅得800元，餘400元既屬店家取得，苟如
    是則服務之小姐所提供多餘勞務則完全無所得，更與常情乖
    違。而上開對帳單不列入分帳之清潔費係另計外，並無其他
    項目之記載，此與證人蔡依玲所述原本一般按摩費用則為1,
    700元，摸到男客的生殖器就要加400元，拆帳是對分1,000
    元，店裡拿1,100元，100元是清潔費等語參照，互核相符，
    益徵證人蔡依玲之證述顯非無稽。
  (七)又證人李金煥於本院審理中證稱：其為光明清潔企業社負責
    人；思容養生館有向其訂貨，按摩油、衛生紙、垃圾袋、紙
    杯等消耗品；按摩油1桶400元，1桶5000ｃｃ等語（見本院
    卷第79、80頁反面）云云，被告陳益靖並提出光明清潔企業
    社出貨單影本4份為憑。惟依上開出貨單所載，按摩油每桶
    400元，固與被告陳益靖辯精油、刮痧部分400元金額相符，
    惟證人李金煥亦證稱按摩油每桶5000ｃｃ等情，此等數量甚
    鉅，如供男客1人該次消費使用，殊難想像，且證人余佳靜
    於本院審理中證稱：若有加精油200元，剩下200元就是刮痧
    部分；客人沒有做精油跟刮痧才收1,700元等情，就其所述
    精油部分亦與每桶價400元不符，顯見有關精油一事，尚與
    該400元金額無涉。是被告陳益靖縱確有向證人李金煥購買
    精油，亦無足為有利被告等2人之認定。
  (八)證人黃小燕於警詢時另證稱：被告楊紫涵於店內算是雜工，
    而該店因流動率太大故櫃臺沒有固定的人，客人會把費用交
    給被告楊紫涵等語（見警卷第22頁至第23頁），從而依照證
    人黃小燕此部分證述可知，「思思SPA美容養生館」並非大
    規模經營，甚且連櫃臺及會計人員均無固定之人員。然證人
    蔡依玲於原審審理中業已證稱該店內另有清潔人員等語，證
    人廖雅婷復於本院審理中雖證稱：被告楊紫涵算是清潔人員
    ，要折毛巾，垃圾太多也會要用云云（見本院卷第73頁），
    然亦證稱：思思養生館只有一個來倒垃圾，是一個歐巴桑；
    那個倒垃圾小姐是不一定，因上班時間其有時候有碰到，有
    時候沒有碰到，其不清楚上班時間云云（見本院卷第69頁反
    面、第73頁），顯見該店另有清潔人員一事，當非虛妄，被
    告陳益靖於該店內已有清潔人員之前提下，仍願每月支薪聘
    僱被告楊紫涵；且被告陳益靖亦曾陳稱被告楊紫涵即係居住
    於該店內等情，足認被告楊紫涵當非如僅係於該店內從事打
    掃打雜之工作。況被告楊紫涵陳稱證人蔡依玲曾因排班事宜
    與其有些摩擦云云，且猶於警詢時稱小姐黃小燕、廖雅婷之
    前有因排班問題與其口角云云（見警卷第12頁），倘如被告
    楊紫涵所述，其僅係於該店內從事打掃、打雜工作，同為該
    店員工之證人蔡依玲、黃小燕、廖雅婷當無因排班問題與被
    告楊紫涵發生爭執之理，益徵被告楊紫涵於該店內顯非僅係
    提供事務性、勞力性之清掃工作，而係居於經營現場之要角
    。而被告楊紫涵確實曾向證人柯賢坤媒介猥褻行為，並容留
    證人柯賢坤於該店包廂內與美容師從事按摩生殖器之猥褻行
    為後，復向證人柯賢坤收取費用等情，業據證人柯賢坤證述
    明確，足認被告楊紫涵辯稱伊僅係於該店從事打掃打雜工作
    云云，應係屬事後卸責之詞，不足採信。
  (九)又被告陳益靖另辯以店內只有一套浴廁，並無淋浴設備，各
    按摩室亦無法反鎖，顯與一般色情交易場所不同云云，惟證
    人廖雅婷於本院審理中證稱：二樓只有1個浴室，就只是沖
    澡而已，並未看到美容師與客人到浴室一起洗澡或做性服務
    ；渠等工作地點在二樓，三樓沒有云云（見本院卷第68頁）
    證人余佳靜於本院審理中證稱：工作地點均在二樓；二樓只
    有1個浴室等語（見本院卷第74頁反面）；客人穿和服進去
    洗、沖澡；小姐並沒有跟客人一起至浴室共同洗澡云云（見
    本院卷第75頁），渠等雖均另證稱該店並無從事性交易情事
    ，然均明確證稱客人確有使用浴室清潔一事。而女子從事「
    半套」猥褻行為，男客至多僅係事前或事畢清洗，服務之女
    子並非以和男客共浴必要，店內各該執業房間內自無需必備
    有衛浴設備。又被告辯以其不可能開水電行從事色情行業，
    水電行還有營業，其如果欲從事色情業，找個人頭就好了，
    不需以自己名字，不好的美容師其已淘汰，其本來要裝竊聽
    器，其不要不好的美容師在其那裡從事色情工作，其問美容
    師到底有無與客人打手槍，美容師說沒有，只是跟客人在裡
    面坐云云（見原審卷第22頁）；復辯以其另在上址經營機電
    公司，本身戶籍也在該址，如果從事非法無異自打嘴巴云云
    （見本院卷第43頁）等語，然從事色情行業者固以人頭經營
    為常見，然尚非人頭經營即必然無從違法之情事；且從事水
    電業與從事色情按摩之固係差異甚大，然亦與合法美容按摩
    行業別迥異，足徵同一地址從事行業別甚異者，並非不可能
    之事。是被告上開辯以其在現場另設機電公司、以自己名義
    經營等情，縱係屬實，亦無足為有利被告之認定。
  (十)此外，復有臺灣臺中地方法院搜索票影本、員警製作之搜索
    筆錄、現場圖及99年5月19日證人柯賢坤擦拭精液之衛生紙1
    團，及被告陳益靖所有供經營該店之監視器1組（含主機1臺
    及鏡頭4支）、月報表1張、規章1張、員工打鐘卡5張、借支
    本1本、員工所得聯號帳單31張扣案可證。綜上，被告陳益
    靖及楊紫涵確曾於前揭時間以經營「思思SPA美容養生館」
    之方式，多次媒介、容留男客與證人蔡依玲及其他美容師在
    店內從事按摩男性生殖器之猥褻行為，且朋分以營利。渠等
    否認犯行，當係卸責之詞，不足採信。被告陳益靖及楊紫涵
    均事證明確，被告2人前揭犯行，均堪以認定，應予依法論
    科。
二、原審以被告2人犯罪事證明確，適用刑法第28條、第231條第
    1項前段、第41條第1項前段、第38條第1項第2款，刑法施行
    法第1條之1第1項之規定，並爰審酌被告2人僅為貪圖一己私
    利，即假藉經營美容養生館之外觀，暗地從事容留猥褻行為
    ，而行妨害風化之實，影響社會大眾對正常美容養生館之觀
    感，應予非難，且被告2人犯後均否認犯行，於開庭過程中
    對證人態度不佳，而被告陳益靖為負責人，被告楊紫涵則為
    實際媒介、容留者，惟念及其等犯罪手段尚屬平和，歷時亦
    非久遠，犯罪所得非鉅等一切情狀，雖公訴人於原審審理論
    告時，對被告2人均具體求處有期徒刑7月以上，然被告2人
    前均尚無妨害風化之前科紀錄，有臺灣高等法院被告前案紀
    錄表存卷可參，且其等2人於本案中犯罪所得尚屬有限，認
    宜對被告2人宣告得易科罰金之刑度，爰核情各量處有期徒
    刑6月，如易科罰金，均以新臺幣壹仟元折算壹日。扣案如
    附表所示之物，均係被告陳益靖所有，供經營犯本案所用之
    物，基於共犯責任共同之法理，應依刑法第38條第1項第2款
    規定，於被告陳益靖及楊紫涵之主文欄項下均予宣告沒收。
    至扣案已使用過之衛生紙1團，已經證人柯賢坤擦拭，非屬
    被告陳益靖及楊紫涵所有之物，業據證人柯賢坤於警詢時證
    述在卷，復非屬違禁物，自無從宣告沒收，其認事用法及量
    刑，核無不合。被告上訴意旨仍執陳詞否認犯罪，無可採取
    ，其上訴為無理由，應予駁回。
據上論斷，應依刑事訴訟法第368條，判決如主文。
本案經檢察官王清杰到庭執行職務
中    華    民    國   100    年    6     月    8     日
          刑事第十庭      審判長法  官  江  錫  麟
                                法  官  周  瑞  芬
                                法  官  陳      葳
以上正本證明與原本無異。
如不服本判決應於收受送達後10日內向本院提出上訴書狀，其未
敘述上訴之理由者，並得於提起上訴後10日內向本院補提理由書
（均須按他造當事人之人數附繕本）「切勿逕送上級法院」。
                                書記官  卓  佳  儀
中    華    民    國   100    年    6     月    8     日
附表：
1.監視器壹組（含主機壹臺及鏡頭肆支）。
2.月報表壹張。
3.規章壹張。
4.員工打鐘卡伍張。
5.借支本壹本。
6.員工所得聯號帳單拾壹張。